# 收购业务请教版主

提问人：jdll 时间：2012-10-11 15:27:03
1 、收购日按公允价值调整账面资产、负债，由此产生的评估资产增值按准则讲解的例子需要考虑递延所得税负债，但确认递延所得税负债之后，引起净资产的减少，是否最终反映到商誉中了？因为商誉是收购对价与账面公允资产、负债的差额，这样该项评估增值考虑递延所得税后，合并分录体现为借商誉、贷递延所得税负债，是否妥当？ 2 、被收购公司账面有公允价值变动产生的递延所得税负债，在收购日合并时，是直接体现在合并报表中，还是将其冲掉，即调增净资产，最终按净资产与收购价的差额反映为公允价值的资产或商誉？ 期盼回复，谢谢。

回答人：chenyiwei
1 、是。 2 、进行购买日的合并会计处理时，不考虑被购买方帐面原有的商誉、递延所得税资产和递延所得税负债，全部按照购买日的实际情况重新计算这些项目的金额。

提问人：jdll 时间：2012-10-11 15:59:13
谢谢陈版主的及时回复。 被收购企业产生递延所得税负债对应的公允价值计量的资产是按评估值入账，该评估值时点与收购日相近，可以直接认可，因此第一个问题被确认，那么被收购企业原来（或可以看做收购日）的递延所得税负债就全部直接体现在收购日的合并报表中了。

回答人：chenyiwei
有可能金额与原先相同，但是含义不同。另外还要关注可能通过企业合并产生新的应予确认的递延所得税资产和负债。